【裁判字號】    98,上訴,801
【裁判日期】    980513
【裁判案由】    違反毒品危害防制條例
【裁判全文】
臺灣高等法院臺中分院刑事判決         98年度上訴字第801號
上  訴  人
即  被  告  甲○○
上列上訴人因違反毒品危害防制條例案件，不服臺灣彰化地方法
院98年度訴字第 278號中華民國98年3月6日第一審判決（起訴案
號：臺灣彰化地方法院檢察署98年度毒偵字第11號），提起上訴
，本院判決如下：
    主  文
上訴駁回。
    事  實
一、甲○○曾於民國九十四年六月間因施用毒品案件，經依臺灣
    彰化地方法院九十四年度毒聲字第四二八號裁定送觀察、勒
    戒後，認無繼續施用毒品之傾向，而於九十四年十月十二日
    釋放，並由臺灣彰化地方法院檢察署檢察官以九十四年度毒
    偵字第二七九四、二八六三號為不起訴處分確定。詎仍不知
    悔改，於五年內另行基於施用第一級毒品海洛因之犯意，於
    九十七年十一月二十五日十五時許，在彰化縣溪湖鎮○○○
    ○○路交流道下，以將第一級毒品海洛因溶入水中，再以針
    筒注射之方式，施用毒品海洛因一次。嗣於九十七年十一月
    二十七日，因其為毒品列管人口，經警持臺灣彰化地方法院
    檢察署檢察官強制採驗尿液許可書，強制甲○○到案，採集
    其尿液送驗，結果呈嗎啡陽性反應，始查悉上情。
二、案經彰化縣警察局員林分局報請臺灣彰化地方法院檢察署檢
    察官偵查起訴。
    理  由
一、前揭犯罪事實，業據被告甲○○分別於警詢、偵查、原審及
    本院審理時坦承不諱，且其被查獲後為警採集之尿液，經送
    請詮昕科技股份有限公司檢驗結果，呈嗎啡（海洛因施用入
    人體後，水解還原成嗎啡，再循嗎啡之代謝方式排出體外）
    陽性反應，有該公司九十七年十二月十一日報告編號七Ｂ二
    九００八０號濫用藥物尿液檢驗報告及彰化縣警察局員林分
    局委託檢驗尿液代號與真實姓名對照認證單、臺灣彰化地方
    法院檢察署檢察官強制到場（強制採驗尿液）許可書各一份
    在卷可按，堪信被告之自白與事實相符。本件事證明確，被
    告確有施用第一級毒品海洛因之事實應堪認定。
二、又被告曾於九十四年六月間因施用毒品案件，經依臺灣彰化
    地方法院九十四年度毒聲字第四二八號裁定送觀察、勒戒後
    ，認無繼續施用毒品之傾向，而於九十四年十月十二日釋放
    ，並由臺灣彰化地方法院檢察署檢察官以九十四年度毒偵字
    第二七九四、二八六三號為不起訴處分確定等情，有臺灣彰
    化地方法院檢察署刑案資料查註紀錄表及臺灣高等法院被告
    前案紀錄表各一份在卷可參，被告顯係於前案施用毒品經觀
    察、勒戒而釋放後，五年內再犯本件施用毒品罪，應予依法
    論科。
三、核被告所為，係犯毒品危害防制條例第十條第一項之施用第
    一級毒品罪。其為供施用第一級毒品而持有第一級毒品之低
    度行為，應為施用之高度行為所吸收，不另論罪。
四、原審以本案被告之事證明確，並審酌被告施用毒品前科之次
    數、犯罪動機、目的、方法、不知珍惜身體，前曾受觀察、
    勒戒執行完畢，及犯後坦承犯行之態度等一切情狀，量處如
    原審判決主文所示之刑。復敘明：至被告另辯稱其已申請回
    役，並經國防部核准在案，請予從輕量刑等語；原審公訴檢
    察官亦同意被告如已經國防部同意回役，則給予被告得易科
    罰金之刑度。惟依被告提出之申請服役志願書及切結書之日
    期雖為九十八年二月十日，然其體格分類檢查表之檢查日期
    為九十八年二月十八日，有被告提出之切結書、體格分類檢
    查表、申請服役志願書等件在卷可按，且無國防部或國防部
    之退輔機關蓋用收文之日期章，顯見被告於原審九十八年二
    月二十日審理時，尚未經國防部同意回役，況被告是否回役
    與本件被告之刑責無關，是原審認仍科以被告如原審判決主
    文所示之刑責為適當等情。經核其認事用法並無不當，量刑
    亦屬妥適。被告上訴並未提出有利之事證，徒以其尚有年邁
    之老母與二名幼子需待扶養等情認原審判決量刑顯然過重等
    語，指摘原判決不當，惟按刑之量定，係實體法上賦予法院
    得自由裁量之事項，倘其未逾越法律所規定之範圍，又未明
    顯違背正義，即不得任意指摘為違法。本件原審量刑時，已
    依刑法第57條之規定審酌被告之上開一切情狀，而量處罪刑
    ，經核原審並未逾越法律所規定之範圍，又無明顯違背正義
    ，被告執前詞指摘原判決不當，其上訴並無理由，應予駁回
    。
據上論斷，應依刑事訴訟法第368條，判決如主文。
本案經檢察官乙○○到庭執行職務。
中    華    民    國    98    年     5    月    13    日
            刑事第一庭    審判長法  官  陳  紀  綱
                                法  官  姚  勳  昌
                                法  官  張  智  雄
以上正本證明與原本無異。
如不服本判決，應於收受送達後10日內向本院提出上訴書狀，其
未敘述上訴之理由者，並得於提起上訴後10日內向本院補提理由
書（均須按他造當事人之人數附繕本）「切勿逕送上級法院」。
                                書記官  詹  雅  婷
中    華    民    國    98    年    5     月    13    日
附錄本案論罪科刑法條全文
毒品危害防制條例第10條：
施用第1級毒品者，處6月以上5年以下有期徒刑。
施用第2級毒品者，處3年以下有期徒刑。


司法院資訊處製作；財團法人民間司法改革基金會備份。
